臺灣士林地方法院行政訴訟判決　
111年度交字第35號
原      告  蔡宗甫  

訴訟代理人  林虹妤  
被      告  臺北市交通事件裁決所

代  表  人  蘇福智  
訴訟代理人  黃郁軒  
上列當事人間交通裁決事件，原告不服被告中華民國111年1月11
日北市裁催字第22-AC0000000號、第22-AC0000000號裁決，提起
行政訴訟，本院判決如下：
    主  文
原告之訴駁回。
訴訟費用新臺幣參佰元由原告負擔。
　  事實及理由
壹、程序事項：
　　本件原告因不服被告如附表所示違反道路交通管理事件裁決
    書（下合稱原處分），分別裁處其如附表所示裁罰內容，提
    起行政訴訟，依行政訴訟法第237條之1規定，應適用交通裁
    決事件訴訟程序，本院並依同法第237條之7規定，爰不經言
    詞辯論，逕為判決。
貳、實體事項
一、爭訟概要：
　　臺北市政府警察局士林分局（下稱舉發機關）交通分隊員警
    認原告騎乘其所有車牌號碼000-000號普通重型機車（下稱
    系爭機車），於如附表所示違規時間、違規地點，有如附表
    所示違規事實屬實，而於如附表舉發通知單填單日期欄所示
    日期，填製臺北市政府警察局如附表舉發通知單字號欄所示
    之舉發違反道路交通管理事件通知單（下合稱舉發通知單）
    舉發原告，並記載如附表所示應到案日期。原告於民國110
    年11月29日、110年12月7日向被告提出申訴，經被告函請舉
    發機關查明原告陳述情節及違規情形後，認原告確有上揭違
    規事實，被告嗣於111年1月11日作成原處分，依違反如附表
    所示違反法條等規定，裁處原告如附表所示之裁罰內容。原
    告不服，遂提起本件行政訴訟。
二、原告起訴主張：
　㈠伊自仰德大道2段41巷巷口行進，因人地不熟，夜色昏暗，未
    能明見限速標誌。伊因下坡路段謹慎踩煞車，若急煞或煞車
    頻繁則甚危及自身安全，且更換煞車皮頻繁，請協助確認該
    路段是否易維持其規定時速，及伊不會看到上方路段即仰德
    大道2段48號處所之標誌。又在尚未受即時勸導改正期間又
    再罰，應有違其設置之初衷，因收到第一張罰單時已警惕，
    然卻未待第一張罰單送達使行為改善即重複裁罰，且無閃光
    燈警示，與違反道路交通管理事件統一裁罰基準及處理細則
    第3條第1項但書之規定不合。
　㈡並聲明：原處分撤銷。
三、被告答辯略以：
　㈠原告騎乘系爭機車於如附表所示違規時間、地點，經測得時
    速分別為53、52公里，均超過該路段速限40公里，違規屬實
    ，依法舉發尚無違誤。而該址所使用之雷達測速器，領有檢
    驗合格證書，儀器本身具有高度準確性，亦無故障，故該儀
    器對超速違規舉發具有證據採證效力。又仰德大道2段48號
    對面（下山方向）設有「速限40公里」、測速取締標誌「警
    52」牌面，仰德大道2段29巷口前測速器設置處與警示標誌
    牌面距離合於道路交通管理處罰條例第7條之2第3項之規定
    ，且本案速限標誌能明確辨識，車輛應依標誌速限行駛。原
    告違規屬實，舉發機關依法舉發，並無違誤。
　㈡並聲明：原告之訴駁回。
四、本院之判斷：
　㈠按「汽車（包括機車，同條例第3條第8款參照）駕駛人，行
    車速度，超過規定之最高時速，或低於規定之最低時速，除
    有第四十三條第一項第二款情形外，處新臺幣一千二百元以
    上二千四百元以下罰鍰。」、「汽車駕駛人有下列各款所列
    條款之一者，除依原條款處罰鍰外，並予記點：一、有…第
    四十條…情形之一者，各記違規點數一點。…」，道路交通管
    理處罰條例第40條、第63條第1項第1款定有明文。又按「汽
    車駕駛人之行為有下列情形之一，當場不能或不宜攔截製單
    舉發者，得逕行舉發：…七、經以科學儀器取得證據資料證
    明其行為違規。」、「前項第七款之科學儀器應採固定式，
    並定期於網站公布其設置地點。但汽車駕駛人之行為屬下列
    情形之一者，不在此限：...九、行車速度超過規定之最高
    速限或低於規定之最低速限。...」、「對於前項第九款之
    違規行為，採用固定或非固定式科學儀器取得證據資料證明
    者，於一般道路應於一百公尺至三百公尺間，於高速公路、
    快速公路應於三百公尺至一千公尺間，明顯標示之；其定點
    當場攔截製單舉發者，亦同。」，道路交通管理處罰條例第
    7條之2第1項第7款、第2項第9款、第3項分別定有明文。且
    按「測速取締標誌『警52』，用以警告車輛駕駛人前方路段常
    有測速取締執法，促使行車速度不得超過道路規定之最高速
    限或低於規定之最低速限。本標誌設於測速取締執法路段前
    ，一般道路應於一百公尺至三百公尺間，高速公路、快速公
    路應於三百公尺至一千公尺間。」，道路交通標誌標線號誌
    設置規則第55條之2亦有明文。
　㈡經查，原告於上開時、地，騎乘系爭機車，有「汽車駕駛人
    行車速度，超過規定之最高時速20公里內」之違規事實，有
    舉發通知單、舉發機關110年12月2日北市警士分交字第1103
    048719號函暨所附採證照片、測速照相警告牌面設置表、財
    團法人工業技術研究院雷達測速儀檢定合格證書（雷達測速
    儀經檢驗合格且在有效期限內）、舉發機關110年12月9日北
    市警士分交字第1103050428號函、機車車籍查詢資料附卷可
    稽（見本院卷第48-50、58-60、65、67、70-72、80-81、12
    0頁），應堪認定。
　㈢原告雖主張：伊自仰德大道2段41巷巷口行進，因人地不熟，
    夜色昏暗，未能明見限速標誌，且伊不會看到上方路段即仰
    德大道2段48號處所之標誌等語。經查，原告就其係因夜色
    昏暗未能明見標誌，抑或因標誌設置在上方路段故未能看到
    標誌，所述前後不一，所言是否屬實，已有疑義。況倘原告
    未見該處限速等標誌，其當於陳述意見時，即為此等有利於
    己之陳述，然其於110年11月29日、同年12月7日陳述意見時
    ，卻僅主張該路段易超過速限，及收到第一張罰單即知所警
    惕，然卻數次受罰等語（見本院卷第54、76頁），而未主張
    其未見速限等標誌。此外，原告並未提出證據以實其說，故
    原告此部分主張，無從採憑。
　㈣原告又主張：伊因下坡路段謹慎踩煞車，若急煞或煞車頻繁
    則甚危及自身安全，且更換煞車皮頻繁，請協助確認該路段
    是否易維持其規定時速等語。然查，原告另陳稱：收到第一
    張罰單時已警惕，裁罰應非罰願意改正之無心善良之人等語
    （見本院卷第10頁），可見原告亦認其收到罰單知所警惕後
    應能遵守該路段速限，其此部分主張，已難認可採。況倘原
    告認該處速限規定係屬不當，應循正當途徑向主管機關陳述
    反映，促其通盤檢討改善，惟於該速限規定未依法定程序變
    更前，原告仍有應遵守現行速限標誌之義務，以建立行車秩
    序及維護其他用路人之安全，不得僅憑一己主觀之判斷，遽
    以該速限標誌不當為由，解免其違規之責任，否則道路上所
    設置標誌等之公信力，及交通安全秩序將無從建立，原告此
    部分主張，並無從據以為對其有利之認定。
　㈤原告另主張：在尚未受即時勸導改正期間又再罰，應有違其
    設置之初衷，因收到第一張罰單時已警惕，然卻未待第一張
    罰單送達使行為改善即重複裁罰，且無閃光燈警示，與違反
    道路交通管理事件統一裁罰基準及處理細則第3條第1項但書
    之規定不合等語。①按「數行為違反同一或不同行政法上義
    務之規定者，分別處罰之。」，行政罰法第25條定有明文。
    經查，本件原告各次違規行為態樣及罰則規範雖屬相同，然
    各次違規時間相隔數日，顯非同一違規行為，依上開規定，
    自應評價為數行為，被告據以分別處罰，於法有據。②原告
    雖主張：未受即時勸導改正又再罰，有違設置初衷等語。然
    查，違反道路交通管理事件統一裁罰基準及處理細則第12條
    第1項、第12條之1雖定有得施以勸導，免予舉發之違規行為
    ，然並未包括本件違規情形【違反道路交通管理事件統一裁
    罰基準及處理細則第12條第1項第11款規定：「行為人有下
    列情形之一，而未嚴重危害交通安全、秩序，且情節輕微，
    以不舉發為適當者，交通勤務警察或依法令執行交通稽查任
    務人員得對其施以勸導，免予舉發：...十一、駕駛汽車行
    車速度超過規定之最高時速未逾十公里。…」，本件系爭機
    車超速均超過規定之最高時速逾10公里，見本院卷第48、50
    頁】。③再原告主張：該處無閃光燈警示等語。然就一般道
    路測速取締執法，道路交通標誌標線號誌設置規則第55條之
    2規定於100公尺至300公尺前設置測速取締標誌「警52」，
    促使行車速度合於規定，並無設置閃光燈警示之規定，原告
    此部分主張，難認有據。④至原告主張：本件未待第一張罰
    單送達使行為改善即重複裁罰，與違反道路交通管理事件統
    一裁罰基準及處理細則第3條第1項但書之規定不合等語。經
    查，違反道路交通管理事件統一裁罰基準及處理細則第3條
    第1項規定：「二以上違反道路交通管理之行為，應分別舉
    發、處罰。但其違反行為，經責令其於一定期間內修復、改
    正或補辦手續者，不在此限。」。該條項但書應係指違反道
    路交通管理之行為經責令修復、改正或補辦手續之情形，核
    與本件無涉，原告此部分之主張，並無從據以為對其有利之
    認定。
五、綜上所述，原告騎乘系爭機車，於前揭時、地，確有「汽車
    駕駛人行車速度，超過規定之最高時速20公里內」之違規事
    實，舉發機關據以製單舉發，被告並依道路交通管理處罰條
    例第40條、第63條第1項第1款、違反道路交通管理事件統一
    裁罰基準及處理細則及違反道路交通管理事件統一裁罰基準
    表之規定，裁處如附表所示之裁罰內容，核無違誤。是原告
    訴請撤銷原處分，為無理由，應予駁回。
六、本件判決基礎已臻明確，兩造其餘之攻擊防禦方法經本院斟
    酌後，核與判決不生影響，無一一論述之必要，併予敘明。
七、本件第一審裁判費為300元，應由原告負擔，爰確定第一審
    訴訟費用額如主文第2項所示。
八、據上論結，本件原告之訴為無理由，依行政訴訟法第237條
    之7、第237條之8第1項、第98條第1項前段，判決如主文。
中　　華　　民　　國　　111 　年　　4 　　月　　7 　　日
　　　　　　　　　行政訴訟庭　法　官　林宜靜
以上為正本係照原本作成。
如不服本判決，應於判決送達後20日內，向本院提出上訴狀並表
明上訴理由（原判決所違背之法令及其具體內容或依訴訟資料可
認為原判決有違背法令之具體事實），其未載明上訴理由者，應
於提出上訴後20日內向本院補提理由書（上訴狀及上訴理由書均
須按他造人數附繕本，如未按期補提上訴理由書，則逕予駁回上
訴），並應繳納上訴裁判費新臺幣750元。
中　　華　　民　　國　　111 　年　　4 　　月　　7 　　日
                              書記官  朱亮彰

附表：
編號 裁決書日期 裁決書字號 違規時間 違規地點 違規事實 違反法條 裁罰內容 （單位：新臺幣） 舉發通知單 填單日期 舉發通知單字號 應到案日期 1 111年1月11日 北市裁催字第22-AC0000000號 110年10月9日5時32分 臺北市士林區仰德大道2段29巷（往下山方向） 汽車駕駛人行車速度，超過規定之最高時速20公里內 道路交通管理處罰條例第40條、第63條第1項第1款 罰鍰1,200元，並記違規點數1點 110年10月15日 北市警交字第AC0000000號 110年11月29日前 2 111年1月11日 北市裁催字第22-AC0000000號 110年10月13日5時39分 臺北市士林區仰德大道2段29巷（往下山方向） 汽車駕駛人行車速度，超過規定之最高時速20公里內 道路交通管理處罰條例第40條、第63條第1項第1款 罰鍰1,200元，並記違規點數1點 110年10月20日 北市警交字第AC0000000號 110年12月6日前